【裁判字號】    98,訴,1199
【裁判日期】    980512
【裁判案由】    毒品危害防制條例
【裁判全文】
臺灣臺中地方法院刑事判決              98年度訴字第1199號
公  訴  人  臺灣臺中地方法院檢察署檢察官
被      告  甲○○
                    （現在臺灣臺中監獄臺中分監執行中）
上列被告因違反毒品危害防制條例案件，經檢察官提起公訴（98
年度毒偵字第679號），本院判決如下：
    主    文
甲○○施用第一級毒品，累犯，處有期徒刑捌月；又施用第二級
毒品，累犯，處有期徒刑陸月。應執行有期徒刑壹年。
        犯罪事實
一、甲○○前於民國九十三年間因詐欺案件，經本院豐原簡易庭
    於九十三年七月十二日判處有期徒刑三月確定，於九十四年
    二月十七日縮刑期滿執行完畢。又因施用毒品案件，經裁定
    送觀察勒戒後，於九十六年十二月二十七日執行完畢釋放，
    並由臺灣臺中地方法院檢察署檢察官以九十六年度毒偵字六
    ０四０號為不起訴處分確定。詎仍不知悔改，於前開觀察勒
    戒執行完畢釋放後五年內，復基於施用第一級毒品之犯意，
    於九十七年八月二十日上午八、九時許，在臺中縣大雅鄉友
    人住處，以針筒注射之方式，施用第一級毒品海洛因一次；
    另基於施用第二級毒品之犯意，於九十七年八月二十三日晚
    間九時四十五分許採尿前回溯九十六小時內之某時，在不詳
    處所，以不詳方式，施用第二級毒品甲基安非他命一次。嗣
    於九十七年八月二十三日晚間九時四十五分許，甲○○至臺
    中縣警察局豐原分局接受定期採尿送驗結果，呈嗎啡及甲基
    安非他命陽性反應，而查悉上情。
二、案經臺中縣警察局豐原分局報告臺灣臺中地方法院檢察署檢
    察官偵查起訴。
    理    由
一、按被告以外之人於審判外之陳述，雖不符前四條之規定，而
    經當事人於審判程序同意作為證據，法院審酌該言詞陳述或
    書面陳述作成時之情況，認為適當者，亦得為證據；當事人
    、代理人或辯護人於法院調查證據時，知有第一百五十九條
    第一項不得為證據之情形，而未於言詞辯論終結前聲明異議
    者，視為有前項之同意，刑事訴訟法第一百五十九條之五定
    有明文。本案下列引為證據之證人陳述及書證，被告及檢察
    官於本院審理中均不爭執其證據能力，且以之作為證據並無
    不當，依上揭法條之規定，自均有證據能力。
二、訊據被告甲○○固坦承有施用第一級毒品海洛因之事實，惟
    矢口否認有何施用第二級毒品甲基安非他命之犯行，辯稱：
    其從不施用甲基安非他命，可能是喝三支雨傘標的感冒糖漿
    而驗出甲基安非他命，為何驗尿呈甲基安非他命反應其不清
    楚云云。經查：
  (一)被告就上開施用第一級毒品海洛因之犯行坦承不諱，其經警
    採尿送驗結果，呈海洛因代謝物嗎啡陽性反應，有臺中縣警
    察局豐原分局委託鑑驗尿液代號真實姓名對照表、中山醫學
    大學附設醫院檢驗科藥物檢測中心出具之尿液檢驗報告一份
    在卷可參，就此部分被告自白與事實相符，應堪採信，其施
    用第一級毒品海洛因犯行應堪認定。
  (二)又被告雖否認施用第二級毒品海洛因之犯行，辯稱：可能係
    因服用感冒糖漿造成驗尿呈甲基安非命陽性反應云云。惟被
    告為警查獲之時經警採集其尿液送檢驗，並以GC／MS（即氣
    相層析質譜儀分析法）確認，確呈有甲基安非他命陽性反應
    ，其甲基安非他命濃度數值為一千三百九十一ng /ml，高於
    閾值濃度五００ng/ml，此有上開中山醫學大學附設醫院檢
    驗科藥物檢測中心尿液檢驗報告書一份附卷可稽，且按正常
    人如未吸用嗎啡、甲基安非他命，其尿水應無嗎啡、甲基安
    非他命陽性反應。再者，倘有吸用甲基安非他命者，約百分
    之七十於二十四小時內自尿中排出，約百分之九十於九十六
    小時內自尿中排出，因憑尿液中呈甲基安非他命陽性反應，
    推算吸食時間距採尿時間最長不逾四日（即九十六小時；參
    見行政院衛生署藥物食品檢驗局八十一年二月八日（八一）
    藥檢壹字第００一一五六號函）。查被告該次查獲採尿呈甲
    基安非他命陽性反應，應可認被告於該次查獲後採尿送驗前
    九十六小時即四日內確有施用第二級毒品甲基安非他命之事
    實，至為明確。被告雖辯以可能因服用感冒糖漿所致云云，
    惟三支雨傘標友露安不含甲基安非他命或可代謝成甲基安非
    他命成分，服用後尿液不致檢出甲基安非他命陽性反應；甲
    安非他命及安非他命均為國內禁止使用之第二級毒品，經行
    政院衛生署許可登記之藥品，均不含該等成分等情，有行院
    衛生署九十三年六月二十三日管檢字第０九三０００四九四
    二號函在卷可參。是縱被告於採尿前縱認有服用三支雨傘標
    感冒藥水，然該等藥物並無甲基安非他命成分，服用者尿液
    亦不致驗出甲基安非他命，是被告於警詢時辯稱其於採尿前
    三日有服用感冒藥物，係在住家附近西藥房購買云云，復於
    本院審理中辯稱其從不施用甲基安非他命，可能是喝三支雨
    傘標的感冒糖漿造成驗尿呈甲基安非他命陽性反應云云，顯
    不足採信。
  (三)被告前因施用毒品案件，經裁定送觀察勒戒後，於九十六年
    十二月二十七日執行完畢釋放，並由臺灣臺中地方法院檢察
    署檢察官以九十六年度毒偵字六０四０號為不起訴處分確定
    ，此有刑案資料查註紀錄表、臺灣高等法院被告前案紀錄表
    各一份附卷可稽，被告於觀察勒戒執行完畢釋放後，五年內
    再犯本件施用第一、二級毒品之罪，至為明確。綜上所述，
    本案事證明確，被告犯行洵堪認定，應予依法論科。
三、查海洛因、甲基安非他命分別係毒品危害防制條例第二條第
    二項第一款、第二款所規定之第一級、第二級毒品。核被告
    所為係犯同條例第十條第一項之施用第一級毒品罪及同條第
    二項之施用第二級毒品罪。其因施用而持有海洛因及甲基安
    非他命之行為，意在供己施用，故持有之低度行為，應為施
    用之高度行為所吸收，均不另論罪。被告係分別施用海洛因
    及甲基安非他命各一次，罪名互殊，犯意各別，應分論併罰
    。又被告前於九十三年間因詐欺案件，經本院豐原簡易庭於
    九十三年七月十二日判處有期徒刑三月確定，於九十四年二
    月十七日縮刑期滿執行完畢一節，此有刑案資料查註紀錄表
    、臺灣高等法院被告前案紀錄表各一份附卷可稽，被告於前
    案有期徒刑執行完畢後五年內，故意再犯本件有期徒刑以上
    之二罪，均為累犯，應各依法加重其刑。審酌被告前因施用
    毒品犯行，先後經觀察勒戒後，猶不知警惕，故態復萌，再
    度施用毒品，無視於毒品對於自身健康之戕害及國家對於杜
    絕毒品犯罪之禁令，及其坦承施用第一級毒品海洛因，惟矢
    口否認施用第二級毒品甲基安非他命之犯行之犯後態度等一
    切情狀，各量處如主文所示之刑，並定其應執行刑。
據上論斷，應依刑事訴訟法第二百九十九條第一項前段，毒品危
害防制條例第十條第一項、第二項，刑法第十一條前段、第四十
七條第一項、第五十一條第五款，判決如主文。
本案經檢察官陳僑舫到庭執行職務。
中    華    民    國    98    年    5    月    12    日
                  刑事第八庭  審判長法  官  黃家慧
                                    法  官  黃賢婷
                                    法  官  陳  葳
以上正本證明與原本無異。
如不服本判決應於收受判決後10日內向本院提出上訴書狀，並應
敘述具體理由；其未敘述上訴理由者，應於上訴期間屆滿後20日
內向本院補提理由書（均須按他造當事人之人數附繕本）「切勿
逕送上級法院」。
                                    書記官  張雅如
中    華    民    國    98    年    5    月    12    日
附錄法條：
毒品危害防制條例第十條第一項、第二項
施用第一級毒品者，處六月以上五年以下有期徒刑。
施用第二級毒品者，處三年以下有期徒刑。


司法院資訊處製作；財團法人民間司法改革基金會備份。
